臺灣臺中地方法院刑事判決　　　　　　　96年度訴字第1826號
公　訴　人　臺灣臺中地方法院檢察署檢察官
被　　　告　甲○○
上列被告因違反毒品危害防制條例案件，經公訴人提起公訴（九
十六年度毒偵字第一九八四號），被告於準備程序中就被訴事實
為有罪之陳述，經告以簡式審判之旨，並聽取意見後，合議庭裁
定由受命法官獨任進行簡式審判程序，本院判決如下：
    主 　 文
甲○○施用第一級毒品，累犯，處有期徒刑拾月。減為有期徒刑
伍月，如易科罰金，以新臺幣壹仟元折算壹日。
　　犯罪事實
一、甲○○前於民國九十二年間因施用毒品案件，經本院裁定送
    臺灣臺中看守所附設勒戒處所觀察、勒戒後，認無繼續施用
    毒品之傾向，於九十二年五月十九日執行完畢釋放出所，並
    由臺灣臺中地方法院檢察署檢察官於同年月二十一日，以九
    十二年度毒偵字第一三○五號為不起訴處分確定。復因偽造
    文書案件，經本院九十二年度訴字第一八○六號刑事判決判
    處有期徒刑一年，於九十二年十一月十日確定，於九十三年
    八月三十一日縮刑期滿執行完畢；另因施用毒品案件，經本
    院於九十四年十二月五日以九十四年度易字第一九九二號刑
    事判決判處有期徒刑六月確定，於九十五年九月二十一日縮
    刑期滿執行完畢。甲○○仍不知悔改，竟基於施用第一級毒
    品之犯意，於上開觀察、勒戒執行完畢後五年內之九十六年
    二月二日下午二時許，在臺中市南屯區○○○路○段三八號
    住處，以羼入香菸吸食之方法施用第一級毒品海洛因一次。
    嗣於九十六年二月四日晚間九時五十分許，因其另涉竊盜案
    件，經警察通知其到警察局接受詢問時，經其同意後採尿而
    查獲上情。
二、案經臺中市警察局第四分局報請臺灣臺中地方法院檢察署檢
    察官偵查起訴。
    理 　 由
一、被告甲○○對其有於上揭時、地施用第一級毒品海洛因之事
    實，業於警詢時、偵查中及本院審理時坦承不諱，被告經警
    方查獲後，經採集尿液送請中山醫學大學附設醫院檢驗科藥
    物檢測中心檢驗之結果，驗有嗎啡、可待因之陽性反應，有
    該中心出具之確認檢驗結果報告一紙存卷可證，而海洛因施
    用入人體後水解還原成嗎啡，再循嗎啡之代謝方式排出體外
    ，已據行政院衛生署藥物食品檢驗局（八一）藥檢壹字第○
    ○六四三一號函說明綦詳。又被告前於九十二年間因施用毒
    品案件，經本院裁定送臺灣臺中看守所附設勒戒處所觀察、
    勒戒後，認無繼續施用毒品之傾向，於九十二年五月十九日
    執行完畢釋放出所，並由臺灣臺中地方法院檢察署檢察官於
    同年月二十一日，以九十二年度毒偵字第一三○五號為不起
    訴處分確定之事實，有臺灣高等法院被告前案紀錄表、刑案
    資料查註紀錄表及全國施用毒品案件紀錄表各一份在卷可憑
    。綜上，被告自白與事實相符，其於前案觀察、勒戒執行完
    畢釋放後五年內再犯本案施用第一級毒品海洛因之犯行，事
    證明確，洵堪認定。
二、核被告所為，係犯毒品危害防制條例第十條第一項之施用第
    一級毒品罪。被告施用毒品前之持有第一級毒品行為，本應
    以持有論，惟持有後進而施用，其持有之低度行為應被施用
    之高度行為所吸收，故不再另論其持有第一級毒品罪。被告
    前曾因偽造文書案件，經本院九十二年度訴字第一八○六號
    刑事判決判處有期徒刑一年確定，於九十三年八月三十一日
    縮刑期滿執行完畢；另因施用毒品案件，經本院九十四年度
    易字第一九九二號刑事判決判處有期徒刑六月確定，於九十
    五年九月二十一日縮刑期滿執行完畢之事實，有臺灣高等法
    院被告前案紀錄表、刑案資料查註紀錄表各一份附卷可稽，
    其於五年以內故意再犯本件有期徒刑以上之罪，應依刑法第
    四十七條第一項，論以累犯，並加重其刑。爰審酌被告施用
    第一級毒品，經觀察、勒戒後，仍不知戒惕，一再施用，無
    視於毒品對於自身健康之戕害及國家對於杜絕毒品犯罪之禁
    令，不知戒除惡習，惡性非輕，然念及坦承犯行，態度良好
    ，其施用毒品並無危害他人，被告犯罪手段尚屬平和，所生
    損害尚非鉅大，且被告於犯後於本院審理時坦承犯行，並主
    動接受美沙酮替代療法治療一節，有中國醫藥大學附設醫院
    診斷證明書一份在卷可憑，尚見其有悔意之犯罪後態度，暨
    施用毒品者均有相當程度之成癮性及心理依賴，其犯罪心態
    與一般刑事犯罪之本質並不相同，應側重適當之醫學治療及
    心理矯治為宜，可見其等一切情狀，量處如主文所示之刑。
    被告犯罪之時間，係在九十六年四月二十四日以前，所犯為
    毒品危害防制條例第十條第一項之罪，合於減刑條件，應依
    中華民國九十六年罪犯減刑條例第二條第一項第三款規定，
    減其刑期二分之一，並依同條例第九條規定，諭知易科罰金
    之折算標準。
據上論斷，應依刑事訴訟法第二百七十三條之一第一項、第二百
九十九條第一項前段，毒品危害防制條例第十條第一項，刑法第
十一條前段、第四十七條第一項、第四十一條第一項前段，中華
民國九十六年罪犯減刑條例第二條第一項第三款、第七條、第九
條，判決如主文。
本案經檢察官乙○○到庭執行職務
中　　華　　民　　國　　96　　年　　7 　　月　　31　　日
                  刑事第十五庭  法　官　楊真明
以上正本證明與原本無異。
如不服本判決，應於送達後十日內向本院提出上訴狀（須附繕本
），上訴於臺灣高等法院臺中分院。
                                書記官　呂苗澂
中　　華　　民　　國　　96　　年　　7 　　月　　31　　日
附錄本判決論罪科刑法條
毒品危害防制條例第十條：
　施用第一級毒品者，處六月以上五年以下有期徒刑。
　施用第二級毒品者，處三年以下有期徒刑。
